臺灣臺北地方法院民事判決　　　　　　　94年度訴字第5188號
原　　　告　裕山電機股份有限公司
　　　　　　　　　　　之1
法定代理人　甲○○
被　　　告　大都市營造工程股份有限公司
法定代理人　乙○○
上列當事人間請求確認債權存在事件，經本院於民國94年11月23
日言詞辯論終結，判決如下：
    主      文
確認訴外人和電工程股份有限公司對被告有新台幣壹佰零伍萬玖
仟肆佰貳拾伍元之債權存在。
訴訟費用由被告負擔。
    事實及理由
一、本件原告起訴主張：原告對訴外人和電工程股份有限公司（
    下稱和電公司）有新台幣（下同）945,001元之保留款債權
    及自民國92年8月2日起至清償日止按週年利率百分之五計算
    之利息債權存在，並經本院92年度訴字第3704號判決確定。
    原告已執上開判決為執行名義聲請強制執行。原告對和電公
    司之上開債權加計第一審裁判費及第一次執行費用，其金額
    合計1,059,425元。和電公司前承作被告大都市科學園區、
    花蓮海洋公園A區C區等水電空調工程，尚有超逾8,000,000
    元之工程保固款尚未領取。該工程保固款係於竣工後一年內
    保固期滿後即可領回，故和電公司對被告確實有1,059,425
    元之保固款債權存在。本院民事執行處於94年8月19日發扣
    押命令予被告，禁止和電公司不得收取上開債權，被告亦不
    得對和電公司清償。惟被告竟於94年8月31日具狀否認其對
    和電公司有上開債務存在，則原告自有提起本件確認訴訟之
    法律上利益存在等情，爰求為確認訴外人和電公司對被告公
    司有1,059,425元之債權存在。
二、按確認法律關係之訴，非原告有即受確認判決之法律上利益
    者，不得提起，民事訴訟法第247條第1項定有明文。所謂即
    受確認判決之法律上利益，係指因法律關係之存否不明確，
    致原告在私法上之地位有受侵害之危險，而此項危險得以對
    於被告之確認判決除去之者而言，故確認法律關係成立或不
    成立之訴，苟具備前開要件，即得謂有即受確認判決之法律
    上利益，縱其所求確定者為他人間之法律關係，亦非不得提
    起（最高法院42年台上字第1031號判例參照）。查原告主張
    訴外人和電公司對被告有1,059,425元債權存在，為被告所
    否認，而和電公司對被告是否有上開債權存在，可能影響原
    告對和電公司之債權實際上能受償之範圍，則原告之法律上
    地位當會因被告之否認而有受侵害之危險，且此危險可以確
    認之訴加以除去，原告自有提起本件確認之訴之法律上利益
    。
三、原告主張其對訴外人和電公司有945,001元之保留款債權及
    自92年8月2日起至清償日止按週年利率百分之五計算之利息
    債權存在，並經本院92年度訴字第3704號判決確定。原告已
    執上開判決為執行名義聲請強制執行。原告對和電公司之上
    開債權加計第一審裁判費及第一次執行費用，其金額合計
    1,059,425元。和電公司前承作被告大都市科學園區、花蓮
    海洋公園A區C區等水電空調工程，尚有8,000,000元之工程
    保固款尚未領取之事實，業據原告提出本院90年度訴字第
    3704號民事判決、民事判決確定證明書、本院債權憑證、執
    行金額計算書、繳費單據、本院94年8月19日執行命令及94
    年8月31日聲明異議狀各乙份為證（見本院卷第7頁至第17頁
    ），核與本院調取之本院94年度執字第31231號執行卷宗相
    符。被告已於相當時期受合法通知（非公示送達），而於言
    詞辯論期日不到場，亦未提出準備書狀為爭執，應視為自認
    原告主張之事實（民事訴訟法第280條第1項及第3項規定參
    照）。訴外人和電公司對被告既有上開8,000,000元之保固
    款債權存在，則原告請求確認和電公司對被告有上開
    1,059,425元保固款債權存在，自屬有據。
四、綜上所述，原告請求確認和電公司對被告有上開1,059,425
    元之債權存在，洵屬有據，應予准許。
五、兩造其餘主張陳述及所提之證據，經本院審酌後，認均不足
    以影響本判決之結果，均毋庸再予論述，附此敘明。
六、據上論結，原告之訴為有理由，依民事訴訟法第385條第1項
    、第78條，判決如主文。
中　　華　　民　　國　　94　　年　　11　　月　　23　　日
                        臺北地方法院民事第三庭
                                法　官　黃書苑
以上正本係照原本作成。
如對本判決上訴，須於判決送達後20日內向本院提出上訴狀。
中　　華　　民　　國　　94　　年　　11　　月　　23　　日
                    　　　　　　書記官　趙郁涵
